【裁判字號】    95,訴,4000
【裁判日期】    951221
【裁判案由】    清償借款
【裁判全文】
臺灣高雄地方法院民事判決              95年度訴字第4000號
原      告    台灣中小企業銀行股份有限公司
法定代理人    壬○○
訴訟代理人    丙○○
被      告    昕億生物科技股份有限公司
兼法定代理人  乙○○
被      告    甲○○
上一被告
訴訟代理人    丁○○
被      告    戊○○
              辛○○
                        之2
              己○○
              庚○○
當事人間清償借款事件，本院於民國95年12月7 日言詞辯論終結
，判決如下：
    主  文
被告昕億生物科技股份有限公司、乙○○、甲○○、戊○○、辛○○應連帶給付原告新台幣陸拾貳萬肆仟參佰玖拾陸元，及如附
表編號一所示之利息暨違約金。
被告昕億生物科技股份有限公司、乙○○、甲○○、己○○、庚○○應連帶給付原告新台幣玖拾萬元，及如附表編號二所示之利
息暨違約金。
訴訟費用由被告昕億生物科技股份有限公司、乙○○、甲○○、
戊○○、辛○○連帶負擔百分之四十一，餘由被告昕億生物科技
股份有限公司、乙○○、甲○○、己○○、庚○○連帶負擔。
    事實及理由
一、本件被告昕億生物科技股份有限公司（下稱昕億公司）、乙○○、己○○、庚○○經合法通知，均未於言詞辯論期日到
    場，核無民事訴訟法第386 條各款所列情形，爰依原告之聲
    請，由其一造辯論而為判決。
二、原告主張：(一)被告昕億公司於民國94年8 月4 日邀同被告乙○○、甲○○、戊○○、辛○○擔任連帶保證人，向原告借
    款2 筆，金額分別為新台幣（下同）80萬元、11萬元（週轉
    金貸款額度120 萬元），其中80萬元借款期間自94年8 月4
    日起至97年8 月4 日止，自實際撥款日起，依年金法按月攤
    還本息，利息按原告基準利率加年息5.545 ％機動計算，如
    未依約按期清償本息時，全部借款視為到期，除仍按上開利
    率計算利息外，並應加給付逾期在6 個月以內者，按約定利
    率10％，逾期超過6 個月者，按約定利率20％計算之違約金
    。其中11萬元借款部分，約定借款期間120 日，自95年6 月
    5 日起至同年10月3 日止，按月繳息，本金到期一次清償，
    並約定利率按原告基準利率加年息5.545 ％機動計算，如逾
    期償還本息時，自應償還之日起，逾期在6 個月以內者，按
    約定利率10％，逾期超過6 個月者，按約定利率20％加計違
    約金。(二)被告昕億公司於民國95年9 月7 日另邀同被告乙○○、甲○○、己○○、庚○○為連帶保證人，與原告簽訂週
    轉金貸款契約，額度為120 萬元，借款動用期間自95年9 月
    8 日起至96年9 月8 日止，並於95年9 月11日、9 月18日借
    款2 筆，金額分別為57萬元、33萬元，借款期間120 日，按
    月繳息，本金到期一次清償，並約定利率按原告基準利率加
    年息4.545 ％機動計算，如未按期償還本息時，全部借款視
    為到期，除仍按上開利率計算利息外，並應加給付逾期在6
    個月以內者，按約定利率10％，逾期超過6 個月者，按約定
    利率20％計算之違約金。詎被告昕億公司分別自95年10月4
    日、10月3 日、95年9 月11日、9 月18日起，即未按期清償
    本息，依約借款視為全部到期，尚欠如主文所示之本金、利
    息及違約金仍未清償，經催討均置之不理。而被告乙○○、
    甲○○、戊○○、辛○○、己○○、庚○○均為連帶保證人
    ，自應負連帶清償之責。為此，依消費借貸及連帶保證之法
    律關係提起本訴，並聲明如主文第1、2項所示。
三、被告昕億公司、乙○○、己○○、庚○○均未於言詞辯論期
    日到場，亦未提出書狀作何聲明或陳述。
四、被告甲○○、戊○○、辛○○則以：伊確有擔任本件借款之
    連帶保證人，及前開借款約定有利息及違約金之事實，均不
    爭執，但認為本件借款應由被告乙○○出面處理還債，目前
    無力償還等語，資為抗辯。並均聲明：原告之訴駁回。
五、查原告主張之事實，業據其提出借據、連帶保證書、週轉金
    貸款契約、授信約定書、清償明細、放款利率歷史資料表等
    件為證（見本院卷第8 至26頁），而被告昕億公司、乙○○
    、己○○、庚○○經合法通知，均未於言詞辯論期日到場爭
    執，復未提出書狀答辯以供本院斟酌，本院依調查證據之結
    果，堪認原告之主張為真實。又被告甲○○、戊○○、辛○○均不爭執確有擔任被告昕億公司向原告借款之連帶保證人
    ，雖以前揭情詞置辯，惟所謂連帶保證債務，係指保證人與
    主債務人負同一債務，對於債權人各負全部給付之責任者而
    言（最高法院45年台上字第1426號判例參照），是以被告甲○○、戊○○、辛○○既擔任本件借款之連帶保證人，自應
    就其所保證之債務對於原告負全部給付之責任，故渠等抗辯
    自不足採。從而，原告本於消費借貸及連帶保證之法律關係
    ，請求被告昕億公司、乙○○、甲○○、戊○○、辛○○連
    帶給付給付如主文第1 項所示之本金、利息及違約金，及請
    求被告昕億公司、乙○○、甲○○、己○○、庚○○連帶給
    付如主文第2 項所示之本金、利息及違約金，洵屬正當，應
    予准許。
六、據上論結，本件原告之訴為有理由，依民事訴訟法第385 條
    第1 項前段、第85條第1 項但書、第2 項，判決如主文。
中    華    民    國    95    年    12    月    21    日
                    民事第二庭法  官  吳俊龍
正本係照原本作成。
如不服本判決，應於送達後20日內，向本院提出上訴狀並表明上
訴理由，如於本判決宣示後送達前提起上訴者，應於判決送達後
10日內補提上訴理由書（須附繕本）。
中    華    民    國    95    年    12    月    21    日
                              書記官  邱秋珍
附表：
┌──┬───────┬─────────┬───────────┬─────┐
│編號│本金餘額（新台│  利 息           │    違約金            │原貸金額  │
│    │幣）          │                  │                      │          │
├──┼───────┼─────────┼───────────┼─────┤
│1   │ 624,396元    │其中514,396 元自民│其中514,396 元自民國95│80萬元    │
│    │              │國95年10月5 日起至│年11月6 日起至清償日止│          │
│    │              │清償日止，按年息  │，逾期6 個月以內者，按│          │
│    │              │9.205％計算。     │左開利率10% ，逾期超過│          │
│    │              │                  │6 個月者，按左開利率  │          │
│    │              │                  │20% 計算。            │          │
│    │              │其中110,000 元自民│其中110,000 元自民國95│11萬元（週│
│    │              │國95年10月4 日起至│年11月5 日起至清償日止│轉金貸款）│
│    │              │清償日止，按年息  │，逾期6 個月以內者，按│          │
│    │              │9.205％計算。     │左開利率10% ，逾期超過│          │
│    │              │                  │6 個月者，按左開利率  │          │
│    │              │                  │20% 計算。            │          │
├──┼───────┼─────────┼───────────┼─────┤
│2   │ 900,000元    │其中570,000 元自民│其中570,000 元自民國95│57萬元（週│
│    │              │國95年9 月12日起至│年10月13日起至清償日止│轉金貸款）│
│    │              │清償日止，按年息  │，逾期6 個月以內者，按│          │
│    │              │8.205 ％計算。    │左開利率10% ，逾期超過│          │
│    │              │                  │6 個月者，按左開利率  │          │
│    │              │                  │20% 計算。            │          │
│    │              │其中330,000 元自民│其中330,000 元自民國95│33萬元（週│
│    │              │國95年9 月19日起至│年10月20日起至清償日止│轉金貸款）│
│    │              │清償日止，按年息  │，逾期6 個月以內者，按│          │
│    │              │8.205 ％計算。    │左開利率10% ，逾期超過│          │
│    │              │                  │6 個月者，按左開利率  │          │
│    │              │                  │20% 計算。            │          │
└──┴───────┴─────────┴───────────┴─────┘


司法院資訊處製作；財團法人民間司法改革基金會備份。
